【裁判字號】    97,易,135
【裁判日期】    970320
【裁判案由】    竊盜
【裁判全文】
臺灣屏東地方法院刑事判決               97年度易字第135號
公  訴  人  臺灣屏東地方法院檢察署檢察官
被      告  乙○○
                    現於臺灣高雄第二監獄另案執行中
            甲○○
上列被告因竊盜案件，經檢察官提起公訴（民國96年度偵字第
6861號），本院判決如下：
    主  文
乙○○、甲○○共同竊盜，各處拘役肆拾日，均各減為拘役貳拾
日，如易科罰金均以新台幣壹仟元折算壹日。
    事  實
一、乙○○與甲○○2 人共同意圖為自己不法所有，基於竊盜之
    犯意聯絡及行為分擔，於民國96年4 月17日12時30分許，至
    屏東縣長治鄉○○路81號旁空地，由乙○○騎機車在附近巡
    視守候，嗣由甲○○徒手竊取戊○○所有之鋁梯1個，得手
    後，2人即將竊得之物載至設於屏東縣內埔鄉之大立資源回
    收場，變賣與不知情之丁○○，得款新臺幣（下同）250 元
    均花用殆盡。嗣為警循線查獲。
二、案經屏東縣警察局內埔分局報請臺灣屏東地方法院檢察署檢
    察官偵查起訴。
    理  由
一、證據能力部分：按被告以外之人於審判外之言詞或書面陳述
    ，除法律有規定者外，不得作為證據，刑事訴訟法第159 條
    第1 項定有明文；復按被告以外之人於審判外之陳述，雖不
    符前4 條之規定，而經當事人於審判程序同意作為證據，法
    院審酌該言詞陳述或書面陳述作成時之情況，認為適當者，
    亦得為證據，又當事人、代理人或辯護人於法院調查證據時
    ，知有第159條第1項不得為證據之情形，而未於言詞辯論終
    結前聲明異議者，視為有前項之同意，同法第159條之5 第1
    項、第2 項規定甚明。本案據以認定被告犯罪事實之證據，
    如被害人戊○○及證人丙○○警訊部分之證詞屬於傳聞證據
    ，惟因被告及公訴人對於該等傳聞證據均同意或未表異議作
    為證據，本院審酌該等傳聞證據作成之情況，亦無違法或不
    當情事，因而認為適當，故依刑事訴訟法第159條之5第1、2
    項規定，該等傳聞證據均具備證據能力而得作為證據，合先
    敘明。
二、訊據被告甲○○坦承犯行不諱，被告乙○○則否認犯罪，辯
    稱：伊當日係與丙○○共騎機車，甲○○一人自己騎機車尾
    隨於後，伊對甲○○竊取鋁梯一事不知情，事後曾與丙○○
    共同勸甲○○將鋁梯拿回去放，後來即分手，未與甲○○去
    變賣鋁梯，發生何事伊不知情等語云云。然查：證人即共同
    被告甲○○自始即證稱當日僅有伊與乙○○2 人，係乙○○
    騎機車載伊，丙○○並未與伊等同行等語在案；又其雖於偵
    查及審判伊始附和被告乙○○證稱：係伊一人竊取鋁梯，乙○○不知情云云，惟經檢察官就疑點為詰問時，已坦供係伊
    與乙○○共同竊取及變賣等情在卷，核與證人丁○○證述情
    節相符，該部分證詞應可採信為真正。又證人丙○○經傳訊
    雖未到庭，然其於警訊中已就當日未與乙○○外出，亦未有
    與乙○○勸甲○○將鋁梯拿回去放等情證述明確，核與證人
    甲○○證述相同，乙○○就丙○○警訊部分之證述，或表示
    可能時間搞錯了或表示伊忘記了云云，並未提出丙○○警訊
    之證詞有何不可採信之處，又前開鋁梯失竊一節，並有被害
    人戊○○之警訊筆錄及現場照片之相關證據可資為證，被告
    乙○○所辯各節要係卸責之詞，難予信為真正，被告2人共
    同竊盜之犯行已足認定。
二、核被告2 人所為均係犯刑法第320 條第1 項之普通竊盜罪，
    被告2 人間有犯意聯絡、行為分擔，為共同正犯，被告乙○○、甲○○雖均有刑事案件執行紀錄，惟尚均不構成累犯，
    然被告2人素行非佳，又值壯年之時，不思自力更生，竟生
    歹念共同竊取他人之物，惟念其2人僅竊取鋁梯一個，所獲
    不多，危害尚輕，爰各判處如主文所示之刑，以啟自新；另
    其等犯罪時間均在96年4 月24日之前，符合中華民國96年罪
    犯減刑條例減刑之規定，爰依法減其宣告刑二分之一及依法
    諭知易科罰金之折算標準。
據上論斷，應依刑事訴訟法第299條第1項前段、刑法第320條第1
項、第28條、第41條第1項前段、中華民國96年罪犯減刑條例第2
條第1項第3款、第7條、第9條、刑法施行法第1條之1，判決如主
文。
本案經檢察官葉耿旭到庭執行職務。
中    華    民    國    97    年    3     月    20    日
                  刑事第六庭          法  官  惠光霞
以上正本證明與原本無異。
如不服本判決應於收受本判決送達後十日內向本院提出上訴書狀
，其未敘述上訴理由者，並得於提起上訴後十日內向本院補提理
由書狀（均須按他造當事人之人數附繕本）「切勿逕送上級法院
」
中    華    民    國    97    年    3     月    17    日
                                      書記官  陳清陽
附錄本判決論罪之法條：
刑法第320條第1項
意圖為自己不法之所有或第三人不法之所有，而竊取他人之動產
者，為竊盜罪，處五年以下有期徒刑、拘役或五百元以下罰金。


司法院資訊處製作；財團法人民間司法改革基金會備份。
